【裁判字號】    99,訴,166
【裁判日期】    990930
【裁判案由】    違反毒品危害防制條例
【裁判全文】
臺灣新竹地方法院刑事判決               99年度訴字第166號
公  訴  人  臺灣新竹地方法院檢察署檢察官
被      告  甲○○
上列被告因違反毒品危害防制條例案件，經檢察官提起公訴（99
年度毒偵字第1 號），合議庭裁定由受命法官獨任改依簡式審判
程序審理，本院判決如下：
    主  文
甲○○施用第一級毒品，累犯，處有期徒刑捌月。
    事  實
一、甲○○曾於民國88年間因施用毒品案件，經本院以88年度毒
    聲字第140 號裁定令入勒戒處所觀察、勒戒後，認無繼續施
    用毒品之傾向出所，並經臺灣新竹地方法院檢察署檢察官以
    88年度偵字第906 號為不起訴處分確定；又於91年間因施用
    第一級毒品案件，經本院以91年度毒聲字第697 號裁定令入
    勒戒處所觀察、勒戒後，認無繼續施用毒品之傾向，而於91
    年9 月6 日出所，並經臺灣新竹地方法院檢察署檢察官以91
    年度毒偵字第137 號為不起訴處分確定；再於91、92年間因
    轉讓第一級毒品、連續施用第一級毒品等案件，經本院以91
    年度訴字第605 號、92年度訴字第362 號判決分別判處有期
    徒刑1 年2 月、1 年確定，上開2 案件經接續執行，於94年
    1 月11日縮短刑期假釋出監，嗣遭撤銷假釋，殘刑為4 月22
    日，於95年1 月23日縮刑期滿執行完畢；復於94、95年間因
    施用第一級毒品、持有第一級毒品等案件，經本院以94年度
    訴字第936 號、96年竹簡字第169 號判決分別判處有期徒刑
    1 年、4 月確定，上開2 案件再經本院以96年度聲減字第11
    90號裁定減刑並定應執行有期徒刑8 月確定，於96年7 月16
    日縮刑期滿執行完畢；又於96年間因施用第一級毒品案件，
    經本院以96年度訴字第846 號判決判處有期徒刑1 年確定，
    並於98年7 月1 日縮刑期滿執行完畢（構成累犯）。
二、詎其仍不知悔改，竟基於施用第一級毒品海洛因之犯意，於
    98年12月9 日17時至18時許間之某時點，在其位於新竹市○
    區○○路東門市場3 樓3101室之住處內，以針筒注射摻水稀
    釋之海洛因方式，施用第一級毒品海洛因1 次，嗣因甲○○
    曾於98年11月11日與另案被告潘仁鏜以手機連絡方式，討論
    疑似毒品交易事項，為警監聽得知，警方遂於98年12月10日
    7 時20分許持檢察官核發之拘票至甲○○上開住處逕行拘提
    甲○○，經警採集甲○○之尿液送驗結果，乃呈第一級毒品
    海洛因代謝物陽性反應，始悉上情。
三、案經新竹市警察局第二分局報請臺灣新竹地方法院檢察署檢
    察官偵查後起訴。
    理  由
一、本件被告甲○○所犯為死刑、無期徒刑或最輕本刑為3 年以
    上有期徒刑以外之罪，其於準備程序中就被訴事實為有罪之
    陳述，經法官告知簡式審判程序之旨，並聽取公訴人之意見
    後，依刑事訴訟法第273 條之1 第1 項規定，合議庭裁定由
    受命法官獨任進行簡式審判程序，合先敘明。
二、認定被告犯罪之證據：
  (一)被告於本院審理中之自白。
  (二)台灣尖端先進生技醫藥股份有限公司於99年1 月15日之濫用
    藥物檢驗報告1 份（偵查卷頁41）。
  (三)被告親自採集封瓶之尿液檢體（檢體編號B-203 ）。
  (四)新竹市警察局毒品犯罪嫌疑人尿液採驗作業管制紀錄1 份（
    偵查卷頁40）。
  (五)法務部調查局99年6 月1 日調科壹字第09900238650 號鑑定
    書（本院審訴卷頁33）。
  (六)法務部調查局99年9 月9 日調科壹字第09900397530 號函（
    本院審理卷頁35）。
三、論罪科刑：
  (一)被告有如事實欄所載之觀察勒戒前科紀錄，有臺灣高等法院
    被告前案紀錄表1 份在卷可稽，其本次所犯施用第一級毒品
    海洛因之犯行，距離上開91年9 月6 日觀察勒戒執行完畢時
    間雖已逾5 年，然因被告於此5 年內曾再因施用毒品犯行而
    經法院判處罪刑確定，顯見觀察、勒戒並無法協助被告戒除
    毒癮，而無再予裁定送觀察、勒戒或戒治之必要，其本件之
    施用毒品犯行，依法即應予以追訴、科刑處罰。
  (二)核被告於上開犯罪事實中施用第一級毒品海洛因之行為，係
    犯毒品危害防制條例第10條第1 項之施用第一級毒品罪；被
    告持有第一級毒品海洛因後進而施用，其持有之低度行為為
    施用之高度行為所吸收，不另論罪。
  (三)被告前因上開案件受有期徒刑之宣告，甫於98年7 月1 日執
    行完畢，有上開被告前案紀錄表在卷可稽，其於上開徒刑執
    行完畢後5 年內，故意再犯本件有期徒刑以上之罪，為累犯
    ，應依刑法第47條第1 項規定加重其刑。
  (四)爰審酌被告前已有施用毒品之不良素行，歷經觀察勒戒、徒
    刑宣告後猶施用之，顯見其戒毒意志不堅，本不宜寬貸，惟
    念其施用毒品乃自戕一己之身體健康，對社會造成之危害尚
    非直接鉅大，且犯後終知能坦承犯行，態度尚可，又參照被
    告上開前科紀錄，其之前施用毒品犯行雖曾遭法院判處有期
    徒刑1 年以上，然施用毒品者戒除毒癮本有相當難度，被告
    本次再犯非必代表惡性較大，本院認非必科予較之前更重之
    刑，檢察官對被告之科刑範圍當庭亦表示請法院依法裁量即
    可（本院審理卷頁48）等一切情狀，量處如主文所示之刑，
    以期自新。
據上論斷，應依刑事訴訟法第273 條之1 第1 項、第299 條第1
項前段，毒品危害防制條例第10條第1 項，刑法第11條前段、第
47條第1 項，判決如主文。
本案經檢察官邱宇謙到庭執行職務。
中    華    民    國    99    年    9    月     30    日
                    刑事第五庭  法  官  蔡川富
以上正本證明與原本無異。
如不服本判決應於收受本判決後10日內向本院提出上訴書狀，上
訴書狀應敘述具體理由。上訴書狀未敘述上訴理由者，應於上訴
期間屆滿後20日內補提理由書狀於本院 (均須按他造當事人之人
數附繕本 )「切勿逕送上級法院」。
中    華    民    國    99    年    9    月     30    日
                                書記官  朱苑禎
附錄本案論罪科刑法條全文：
毒品危害防制條例第10條
施用第1 級毒品者，處6月以上5年以下有期徒刑。
施用第2 級毒品者，處3年以下有期徒刑。

司法院資訊處製作；財團法人民間司法改革基金會備份。
